臺灣新北地方法院刑事判決　
                                    111年度審易字第644號
公  訴  人  臺灣新北地方檢察署檢察官
被      告  林弘偉


上列被告因竊盜案件，經檢察官提起公訴（110年度偵字第45204
號），被告於準備程序進行中就被訴事實為有罪之陳述，本院裁
定本件進行簡式審判程序並判決如下：
    主  文
林弘偉犯攜帶兇器竊盜罪，處有期徒刑陸月，如易科罰金，以新
臺幣壹仟元折算壹日。未扣案之剪刀壹支、犯罪所得肆拾公尺之
路燈管線均沒收，於全部或一部不能沒收或不宜執行沒收時，追
徵其價額。
    事實及理由
一、查被告林弘偉所犯係死刑、無期徒刑、最輕本刑為3 年以上
    有期徒刑以外之罪，其於準備程序就被訴事實為全部有罪之
    陳述，經告知簡式審判程序之旨，並聽取其與檢察官之意見
    後，本院認無不得或不宜改依簡式審判程序進行之處，爰依
    刑事訴訟法第273 條之1 第1 項、第284 條之1 之規定，裁
    定進行簡式審判程序。
二、本件犯罪事實及證據，除犯罪事實欄一、第1至3行「擊破林
    鼎翔所管領之路燈後」更正為「用石頭敲開林鼎翔所管領之
    路燈管線之包覆塑膠管後」；第5行「竊取3個單位之上開路
    燈管線（約40公尺）」補充為「竊取3個單位之上開路燈管
    線（約40公尺，價值新臺幣1萬元）」；證據部分另補充「
    被告林弘偉於本院準備程序及審理中之自白」外，其餘均引
    用如附件起訴書之記載。
三、論罪科刑：
㈠、按刑法第321 條第1 項第3 款之攜帶兇器竊盜罪，係以行為
    人攜帶兇器竊盜為其加重條件，此所謂兇器，其種類並無限
    制，凡客觀上足對人之生命、身體、安全構成威脅，具有危
    險性之兇器均屬之，且祇須行竊時攜帶此種具有危險性之兇
    器為已足，並不以攜帶之初有行兇之意圖為必要（最高法院
    79年台上字第5253號判例參照）。查被告本件竊盜犯行所持
    用之剪刀，既足以剪斷路燈管線，顯質地甚為堅硬銳利，客
    觀上足以危害他人生命、身體之安全，應屬兇器無疑。核被
    告所為，係犯刑法第321 條第1 項第3 款之攜帶兇器竊盜罪
    。
㈡、爰審酌被告前有多次竊盜前科，有前開前案紀錄表可參，其
    不思以正途獲取財物，恣意竊取他人之財物，對社會治安、
    告訴人林鼎翔之財產安全造成危害，應予非難，兼衡其國中
    畢業之智識程度（見本院卷附被告個人戶籍資料查詢結果1
    紙）、家庭經濟狀況小康（見偵卷第7頁調查筆錄受詢問人
    欄位）、入監前工作月薪新臺幣（下同）3萬5千元、無需扶
    養之人、犯罪之目的、手段、所行竊之財物價值，暨被告犯
    後坦認犯行，惟尚未與告訴人達成和解或取得其諒解等一切
    情狀，量處如主文所示之刑及諭知易科罰金之折算標準，以
    資懲儆。
四、沒收部分：
㈠、被告持以犯本案之剪刀1支雖未扣案，惟係被告所有、供本件
    犯行所用之物，爰依刑法第38條第2項及第4 項之規定宣告
    沒收，並於全部或一部不能沒收或不宜執行沒收時，追徵其
    價額。
㈡、查被告所竊得之路燈管線（約40公尺，價值1萬元）並未扣案
    ，屬被告犯罪所得，且未實際合法發還告訴人，被告亦未與
    告訴人達成和解或賠償損害，宣告沒收亦無過苛、欠缺刑法
    上之重要性、犯罪所得價值低微，或為維持受宣告人生活條
    件之必要等情形，爰依刑法第38條之1 第1 項前段及第3 項
    之規定宣告沒收，並於全部或一部不能沒收或不宜執行沒收
    時，追徵其價額。
㈢、又被告持以犯案之石頭未扣案，且非其所有，前開物品又非
    屬違禁物或本院應義務沒收之物，該物品又甚易取得，價值
    不高，並不具備刑法上之重要性，故不予宣告沒收。
據上論斷，應依刑事訴訟法第273條之1第1項、第299條第1 項前
段、第310條之2、第454條第2項，判決如主文。
本案經檢察官鄭淑壬偵查起訴，由檢察官高智美到庭執行公訴。
中    華    民    國   111    年    4     月    29    日
                  刑事第二十三庭  法  官  傅明華
上列正本證明與原本無異。
如不服本判決，應於判決送達後20日內敘明上訴理由，向本院提
出上訴狀(應附繕本)，上訴於臺灣高等法院。其未敘述上訴理由
者，應於上訴期間屆滿後20日內向本院補提理由書「切勿逕送上
級法院」。
                                  書記官  盧姿妤
中    華    民    國   111    年    4     月    29    日
附錄本案論罪科刑法條全文：
中華民國刑法第321條
犯前條第1項、第2項之罪而有下列情形之一者，處6月以上5年以
下有期徒刑，得併科50萬元以下罰金：
一、侵入住宅或有人居住之建築物、船艦或隱匿其內而犯之。
二、毀越門窗、牆垣或其他安全設備而犯之。
三、攜帶兇器而犯之。
四、結夥三人以上而犯之。
五、乘火災、水災或其他災害之際而犯之。
六、在車站、港埠、航空站或其他供水、陸、空公眾運輸之舟、
車、航空機內而犯之。
前項之未遂犯罰之。 
--------------------------------------------------------
附件：
臺灣新北地方檢察署檢察官起訴書
                                    110年度偵字第45204號
　　被　　　告　林弘偉　男　38歲（民國00年0月0日生）
　　　　　　　　　　　　住新北市○○區○○街00巷00號2樓
　　　　　　　　　　　　國民身分證統一編號：Z000000000號
上列被告因竊盜案件，業經偵查終結，認應提起公訴，茲將犯罪
事實及證據並所犯法條分敘如下：
　　　　犯  罪  事  實
一、林弘偉意圖為自己不法之所有，基於竊盜之犯意，於民國11
    0年4月11日凌晨12時19分許，在新北市板橋區光中路與光環
    路口前，撿拾路邊之石頭，擊破林鼎翔所管領之路燈後，持
    客觀上具危險性且足供兇器使用之剪刀，剪斷路燈管線後，
    竊取3個單位之上開路燈管線（約40公尺），得手後隨即離去
    。嗣經林鼎翔發現上開物品遭竊後，遂報警處理，並經警調
    閱監視器錄影畫面，始查悉上情。
二、案經林鼎翔訴由新北市政府警察局海山分局報告偵辦。
　　　　證  據  並  所  犯  法  條
一、證據清單及待證事實：
編號 證據名稱 待證事實 1 被告林弘偉於警詢時之供述 坦承於上揭時、地，持石頭、剪刀破壞告訴人林鼎翔所管領之路燈管線並將之竊取之事實。 2 告訴人林鼎翔於警詢時之指訴 全部犯罪事實。 3 監視器錄影畫面照片共10張 證明全部犯罪事實。 
二、核被告所為，係犯刑法第321條第1項第3款之攜帶兇器加重
    竊盜罪嫌。
三、依刑事訴訟法第251條第1項提起公訴。
　　此　　致
臺灣新北地方法院
中　　華　　民　　國　 111　　年　　2 　　月　　18　　日
　　　　　　　　　　　　　　　檢　察　官  鄭淑壬